【裁判字號】    94,訴,608
【裁判日期】    950206
【裁判案由】    毒品危害防制條例
【裁判全文】
臺灣基隆地方法院刑事判決               94年度訴字第608號
公  訴  人  臺灣基隆地方法院檢察署檢察官
被      告  庚○○
選任辯護人  侯傑中  律師
            林宇文  律師
上列被告因毒品危害防制條例案件，經檢察官提起公訴（94年度
偵字第260號），本院判決如下：
    主  文
謝東南共同連續販賣第二級毒品，累犯，處有期徒刑捌年參月，
因犯罪所得之財物新台幣萬捌仟元沒收之，如全部或一部不能
沒收時，以其財產抵償之，供犯罪所用之GPLUS GT88手機壹支沒
收之，如全部或一部不能沒收時，追徵其價額；又連續轉讓第二
級毒品，累犯，處有期徒刑捌月；應執行有期徒刑捌年玖月，因
犯罪所得之財物新台幣萬捌仟元沒收之，如全部或一部不能沒
收時，以其財產抵償之，供犯罪所用之GPLUS GT88手機壹支沒收
之，如全部或一部不能沒收時，追徵其價額。
    事  實
一、庚○○曾於民國八十五年間因販賣化學合成麻醉藥品安非他
    命罪、非法吸用安非他命罪，經臺灣臺東地方法院於八十六
    月廿四日分別判處有期徒刑二年七月、六月確定，再於同年
    間因犯竊盜罪，經臺灣臺東地方法院於八十六年六月五日判
    處有期徒刑三月確定，又於八十六年間因犯放火燒燬建築物
    罪，經臺灣臺東地方法院於八十六年三月十八日判處有期徒
    刑三年十月確定，嗣前開各有期徒刑定應執行刑為有期徒刑
    六年六月，其服刑至八十九年五月三日假釋出監，須至九十
    二年五月十七日始假釋期滿，因於假釋期間內之九十年一月
    間施用毒品經送觀察勒戒而遭撤銷前開假釋，須服殘刑有期
    徒刑三年又十四日，至九十三年五月十三日始縮刑期滿。猶
    不知悔改，先向綽號「阿輝」之陳龍輝（陳龍輝涉嫌販賣安
    非他命部分未據公訴人起訴，應由公訴人另案偵辦，詳後述
    ）等人購買第二級毒品安非他命，嗣則基於販賣第二級毒品
    安非他命之概括犯意，以其所有0000000000、0000000000等
    門號之手機（該等門號均登記於他人名下）以聯絡安非他命
    之買賣事項，並轉讓安非他命予友人施用：
(1)、庚○○約自九十三年八月間起至同年十月間止，以000000
    0000門號手機與己○○（其從事室內裝潢，庚○○曾受雇於
    己○○）使用之0000000000門號手機取得連繫，由庚○○持
    不詳數量之安非他命至己○○位於台北縣汐止市○○路142
    巷11號10樓居所之巷口，將該安非他命無償轉讓予己○○，
    共計三次。庚○○又約自九十三年八月間起至同年十月廿
    六日止，因先後向己○○借款新台幣（下同）一萬元、二萬
    元，而以分三個月交付己○○五包、三包不詳數量安非他命
    之方式抵付上開借款；另庚○○又約於九十三年十月廿二日
    晚間十時餘，在其台北縣板橋市○○路○段156巷73號之居所
    （其該時寄住於下述戊○○之戶籍住所即台北縣板橋市○○
    路○段156巷73號，乙○○則在該處與戊○○同居），以一千
    元一包之價格販賣數量不詳之安非他命予己○○。
(2)、庚○○自九十三年五月間起至同年八月止，以0000000000門
    號手機與丙○○（業據本院、臺灣高等法院分別以九十三年
    度訴字第七八四號、九十四年度上訴字第一九三二號判刑在
    案，該二份判決同認庚○○為丙○○之安非他命上源，詳如
    下述）所使用之0000000000門號手機取得連繫，在基隆市○○路巷子內之「秀山莊」旅社以一千元一包之價格販賣數量
    不詳之安非他命予丙○○二次，又在同一處所以二千元之價
    格販賣數量不詳之安非他命予丙○○一次，另在庚○○位於
    台北縣樹林市○○路○段之居所以一千元一包之價格販賣數
    量不詳之安非他命予丙○○一次，又在丙○○位在臺北縣淡
    水鎮○○路216巷19號5樓之住所以二千元之價格販賣數量不
    詳之安非他命予丙○○一次（丙○○該次尚未付款）。
(3)、庚○○以0000000000門號手機與綽號「通伯仔」之丁○○
    （已於九十四年九月廿七日死亡）使用之0000000000門號取
    得連繫，先於九十三年十月廿二日晚間六時餘至九時餘，在
    其台北縣板橋市○○路○段156巷73號之居所以不詳價格販賣
    三包數量不詳之安非他命予丁○○；又庚○○與綽號「阿
    翰」之不詳成年男子基於共同販賣第二級毒品之犯意聯絡，
    先由庚○○於同年月廿三日凌晨零時餘至三時餘，以上開方
    式與丁○○連絡後，再由「阿翰」至台北縣中和市○○路與
    連城路口，將毛重各一公克之安非他命共二袋運送並販賣予
    丁○○，丁○○後僅買受其中一袋，並交付二千元予「阿翰
    」，再由「阿翰」將其中未成交之一袋安非他命及二千元取
    回交予庚○○；謝東南再於九十三年十月廿三日下午一時
    餘至二時餘與丁○○取得連繫後，由丁○○至謝東南位在台
    北縣板橋市○○路○段156巷73號之居所附近之馬路上，謝東
    南以不詳價格販賣二包共毛重一．七公克之安非他命予丁○○。
(4)、庚○○於九十三年十月廿七日下午六時餘以0000000000門
    號手機與綽號「柔柔」之乙○○使用之0000000000門號手機
    （該門號係乙○○與其同居人戊○○共同使用）取得連繫，
    乙○○欲向庚○○購買半兩之安非他命，庚○○表示其手頭
    上有半兩安非他命，然價格要一萬五千元，嗣因故未能成交
    ，庚○○因而販賣該安非他命未遂。庚○○又於九十三年
    十一月十日前數日，在其基隆市○○區○○街86號4樓之居
    所，無償轉讓安非他命予乙○○一次。
(5)、謝東南自九十三年七、八月起至同年十一月九日中午某時許
    止，在其與辛○○同居之基隆市○○區○○街86號4樓之居
    所，無償轉讓安非他命予辛○○施用共約五次。
二、嗣警方接獲線報，向臺灣基隆地方法院檢察署檢察官申請核
    發監聽票監聽庚○○前開0000000000門號及丙○○使用之
    0000000000門號之通聯內容（該時警方尚未知0000000000門
    號使用人即係謝東南，僅知其綽號「大象」），再於九十三
    年九月廿七日向本院申請核發丙○○之搜索票，警方於九十
    三年九月卅日上午九時十五分許，在台北縣淡水鎮○○路十
    二號「巨星專營剪燙美髮店」前持搜索票尋獲丙○○，在丙○○帶領下，前往搜索地點即其位在臺北縣淡水鎮○○路
    216巷19號5樓之住處搜索，扣得針筒二支、止血帶五條、安
    非他命吸食器一組、玻璃球吸食器四個、分裝帶二大包，丙○○在警訊中主動供出其幫其友人朱志宏調之安非他命均係
    向庚○○等人所購得，警方在之前之電話監聽中雖掌握丙○○向綽號「大象」之男子購買安非他命，然未能得知「大象
    」之真實姓名年籍（因其使用王八卡與丙○○通話），經丙○○之警訊供述乃知「大象」即庚○○，警方乃於九十三年
    十一月十日下午三時許，至庚○○位在基隆市○○區○○街
    八六號四樓之居所搜索，在庚○○之長褲口袋內扣得以辛○○之女用黑襪包裹之海洛因一包（毛重０．五公克）、安非
    他命一中包、八小包（共毛重二七．四公克、驗餘淨重二四
    ．一八公克）、吸食器一組、酒精燈一個、葡萄糖粉一罐（
    因謝東南為檢察官另案起訴施用第二級毒品罪、持有第一級
    毒品罪，經本院九十四年度易字第一一號判決確定後，上開
    物品均經臺灣基隆地方法院檢察署執行檢察官以九十四年度
    執字第一二０五號執行命令或沒收之或沒收銷燬之或廢棄之
    而滅失）、0000000000、0000000000、0000000000門號SIM
    卡各一張、謝東南所有用以連繫販賣安非他命之GPLUS GT88
    型號手機一支（均業據臺灣基隆地方法院檢察署執行檢察官
    以九十四年度執字第一二０五號執行命令發還之）。
三、案經臺北市政府警察局刑事警察大隊報請臺灣基隆地方法院
    檢察署偵查起訴。
    理  由
一、訊據被告謝東南固坦承上開事實欄(1)、(4)、(5)之轉讓安
    非他命之事實，然矢口否認其餘事實欄所述之販賣安非他命
    犯行，辯稱：伊係好心請己○○、丙○○等人施用，有時渠
    等拿不到安非他命就叫伊和渠等一起出錢去買云云，另辯護
    人侯傑中律師辯護稱：丙○○在94年1月間貴院另案審理中
    就供出被告賣給其安非他命三、四次至十次，其自己說在另
    案審理期中就看過通聯譯文，結果後來在檢察官偵訊時又說
    被告賣給其安非他命二、三次，本案審理中又說是十次，所
    以販賣次數的供述違反經驗法則，所以其所供被告販賣部份
    不可採；己○○經貴院傳喚未到庭作證，我方認為須己○○
    偵訊證詞無顯無不可信之情形才能作為證據，己○○警訊時
    並沒有提到其向被告買安非他命有抵債及轉讓之情形，但卻
    在偵訊時說被告先有轉讓安非他命給其，然後被告欠其錢再
    用安非他命跟其抵債，就價金之支付方式有很大矛盾，故其
    偵訊證詞有顯不可信之情形；丁○○已死亡無法再行詰問，
    本罪疑惟輕，其證詞應不足為被告不利之認定。惟查：
(一)、台北市政府警察局刑事警察大隊（重案組偵查員施富山、江
    宗訓）經製作被告使用之0000000000門號、丙○○使用之
    0000000000門號之通聯譯文（包括雙向通聯紀錄）一本在卷
    可稽，且有該二門號通聯之廿三捲、二捲錄音帶（丙○○使
    用之0000000000門號之通聯錄音帶附於本院九十三年度訴字
    第七八四號卷內）可憑。
(二)、依前開被告使用之0000000000門號通聯譯文顯示，綽號「通
    伯仔」之丁○○使用0000000000門號與被告相互連絡（下述
    係通聯譯文之意旨，非逐字記載）：(1)、九十三年十月廿
    二日十八時五十二分卅三秒，丁○○表示若有人要安非他命
    ，其就幫人家調，然後再將其向被告買安非他命的錢拿給被
    告，被告表示其賣安非他命給丁○○是含袋一公克，袋子重
    ０．二公克，一袋一千元，被告說幫丁○○分成一袋一袋，
    其賣幾袋給丁○○，丁○○就要給其幾千元，丁○○表示若
    其中一、二袋未轉賣出去要退回給被告，被告表示沒關係，
    但是退回之量要足夠，渠二人商議好由被告販賣五包安非他
    命予丁○○。同日十九時廿五分四十秒，丁○○表示已到
    達被告台北縣板橋市○○路○段156巷73號之居所，被告表示
    還沒秤好安非他命，要先秤一下。同日廿時十五分九秒，
    丁○○問被告有幾包安非他命，被告表示三包，丁○○責怪
    其原先說要賣五包，結果才要賣三包，被告表示另外二包給
    綽號「歐子」之戊○○。同日廿一時卅八分十二秒，丁○○與被告確認買賣之數量係三包。(2)、九十三年十月廿三
    日零點三分廿八秒，被告問丁○○安非他命是否已轉賣出去
    ，丁○○表示已轉讓出去，然尚無法送錢給被告。同日零
    時卅四分九秒，丁○○表示其轉賣之安非他命還沒拿到錢，
    等拿到錢再通知被告。同日一時卅二分四秒，丁○○要被
    告至其住處附近之中和市○○路。同日一時四十六分十九
    秒，被告詢問丁○○還要不要再買安非他命，丁○○表示不
    要，因其轉賣之人還退回來一包安非他命，並要被告到達時
    打電話予其，其將錢送下樓。同日二時卅六分四秒，被告
    要綽號「阿翰」之人至中和市○○路與景平路口將安非他命
    拿給丁○○。同日二時四十分五十六秒，被告向丁○○表
    示其沒有親自過去，其叫「阿翰」之年輕人過去，丁○○表
    示要經由「阿翰」交給被告一千五百元，另外要退二包安非
    他命。同日二時五十一分十八秒，「阿翰」向被告表示其
    拿到丁○○退的安非他命，是用衛生紙包起來，丁○○並有
    拿二千元給「阿翰」。同日三時六分五十三秒，被告向丁○○表示丁○○經由「阿翰」退回來之安非他命是０．八公
    克，被告表示其係連袋子一起算，每包淨重０．八公克，丁○○表示二包袋子重０．四公克，其二人共同結算，丁○○
    還要再退０．三公克安非他命給被告，被告下次再賣給丁○○時，就直接扣０．三公克安非他命。(3)、同日十三時五
    十六分廿七秒，丁○○表示還要向被告買二包安非他命，因
    現在有人要向丁○○買，丁○○並要求被告賣其不同貨主之
    安非他命，丁○○表示要整塊的，不要細粉末的，丁○○後
    又稱要向被告買三包，被告直接扣掉０．三公克（即上開結
    算之丁○○尚應退回被告之０．三公克安非他命）。同日
    十三時五十九分廿六秒，被告向某男子（使用0000000000門
    號）買五千元、五公克之安非他命。同日十四時九分廿四
    秒，丁○○向被告表示已找好買主。同日十四時十一分卅
    七秒，丁○○向被告表示先拿二包安非他命過來，丁○○之
    買主在趕，丁○○又表示二包包成一包就好，該二包安非他
    命直接由被告扣掉上開所述應退回被告之０．三公克，該二
    包安非他命連袋共重一．七公克。同日十四時卅分四秒，
    丁○○駕車已到達達被告台北縣板橋市○○路○段156巷73號
    之居所附近，被告在電話中指示丁○○已過頭，被告位置在
    賣菱角之攤販附近。
(三)、警方於證人丁○○死亡前之九十四年九月五日至其所在之台
    灣台北看守所之病舍內製作警詢筆錄，證人丁○○於警詢中
    證稱其於九十三年底曾向被告買過三至五次之安非他命，每
    次約一千元０．五公克，最多一次買五千元，都在大馬路邊
    交易等語，其之證詞與上開(二)之通聯譯文所顯示者相符，由
    該等通聯譯文之內容可證明證人丁○○之上開警詢證詞實具
    有可信之特別情況，其雖已死亡（見卷附法務部戶役政連結
    作業系統）而無法到庭作證，依刑事訴訟法第一百五十九條
    之三第一款之規定，其之警詢證詞仍具有證據能力且亦屬具
    有證據價值。
(四)、被告如事實欄一(1)所述販賣安非他命予己○○之事實，除
    據證人己○○於九十四年一月卅一日偵訊時證述在案外，另
    亦有下開被告使用之0000000000門號與己○○所使用之0000
    000000門號、與戊○○使用之0000000000門號通聯譯文可資
    證明：(1)、九十三年十月廿二日廿一時四十分廿七秒，己○○向被告表示被告使用之手機門號太多，找不到被告，被
    告表示0000000000亦係其在使用，被告又說己○○可至其台
    北縣板橋市○○路○段156巷73號居所拿安非他命。同日廿
    二時廿一分十三秒，己○○表示正在去被告上開居所之路上
    ，其先拿一千元付給被告。同日廿二時卅六分十三秒至五
    十二分一秒，己○○表示已到達被告上開居所，被告表示要
    丟鑰匙下去給己○○（由是可知證人己○○於上開偵訊時證
    稱該次是被告至其汐止住處交付一包安非他命，地點應有誤
    ，應更正為被告在台北縣板橋市○○路○段156巷73號之居所
    ）。(2)、九十三年十月廿四日十五時卅二分廿八秒，戊○○以0000000000門號與被告之0000000000門號通話，被告問
    戊○○一兩的價錢要多少，戊○○問被告說被告要的量很大
    嗎，被告說其要一兩、又說這一兩是綽號「掌櫃」要的，戊○○說要幫被告問看看，戊○○又問被告要不要男的（台語
    ，指安非他命），被告說要，怎麼會不要，戊○○又說其那
    邊都有帳、都可以處理，如果被告要「兩」的，要等一陣子
    ，其現在散的都停掉了，被告又問戊○○散的要怎麼算，戊○○問被告要硬的（指安非他命）要多少，被告說四千，後
    因戊○○正在在用毒品，向被告說等一下再打給被告。同
    日十五時四十四分五十七秒戊○○向被告說其身上剩下「三
    」而已，其他的都已經出去了，所以不太夠。同日十五時
    四十七分廿五秒、四十八分五十六秒，被告電話中告知「阿
    翰」戊○○打電話予其，然其沒有車，沒有辦法過去戊○○
    那邊，其又表示要打給其之「大哥」（己○○），看己○○
    要不要一起去。同日十六時二分廿九秒，被告電話通知正
    在工作之己○○下班後打電話予被告，因被告要己○○至戊○○位在台北縣板橋市○○路○段156巷73號之住所拿安非他
    命。同日十六時廿五分四十六秒，被告要己○○回來時順
    便去拿安非他命（以「載電腦」之黑話表示之），並表示其
    現在幫己○○打電話給戊○○。同日十六時廿七分四十二
    秒、十六時廿八分卅秒，被告打電話予「阿翰」問得綽號「
    歐子」之戊○○現在使用0000000000門號。同日十六時卅
    分卅秒被告打電話予戊○○說「我跟你拿，什麼時候要給你
    帳」，戊○○說「給人家延誤到不好，人家沒有欠我們」。
    同日十六時四十五分十五秒，被告叫戊○○快點決定付款
    方式，因被告之友人（即己○○）下午五時就要下班，戊○○說不知道要決定怎樣，因為要處理多少被告沒有說，被告
    要戊○○先講可不可以賒帳，又說其要先給戊○○「三」，
    明天再付給戊○○，戊○○說「三」怎麼算，其欠人家錢，
    被告說其給（轉賣）人家的價錢戊○○應該知道，戊○○說
    是不是不含袋「一」，被告說是，戊○○又說不然這一件「
    公家賺」（合夥賺）好不好，戊○○說其替被告跑算是合夥
    賺，被告就不用跑了，錢直接拿過去給被告（拆帳），被告
    又說其轉賣的對象是他之前工作的老闆，戊○○問被告是不
    是「蕭的」（己○○），被告說「蕭的」明天要發薪水。
    同日十七時一分卅秒、五分九秒，被告打電話通知己○○等
    一下過去戊○○那邊拿安非他命，本要己○○支付戊○○現
    金一千元，後又說不用支付戊○○現金。同日十八時十二
    分四十九秒，戊○○向被告說其要拿「二」給被告，被告說
    其會拿錢過去給戊○○，戊○○說乙○○要出院了，還沒籌
    到看護錢，戊○○又說其這裡剩一克多不到二克，被告說不
    然其先拿一克，晚上被告會拿「二千」給戊○○，戊○○又
    說之前的帳還沒有跟被告會，被告說不然算三千好不好，戊○○再叫被告算一下還差其多少錢，戊○○最後叫被告先拿
    一克給「蕭的」（己○○）帶回去。由上開(2)所示各通聯譯
    文可知，被告該次通知己○○至戊○○住處拿一公克安非他
    命，係不用錢的，此與證人己○○上開偵訊時證稱因為被告
    欠其錢，所以被告有若干次拿安非他命予其是不用付錢的，
    以被告向其之借款抵銷之等語相符，至證人己○○於該次偵
    訊時證稱其於九十三年十月廿四日下午十五時餘至十八時餘
    是要真的「載電腦」予被告云云，則與上開多項通聯譯文內
    容所顯示者不符，自無可採（況其已於同日偵訊時改稱被告
    問其是否要「東東」，所指「東東」就是安非他命），然無
    論如何，證人己○○上開偵訊所證實大部分與通聯譯文之內
    容相符，而該次偵訊所證僅將其與被告之詳細往來過程向檢
    察官詳述之（即被告先則免費請其施用安非他命，繼則以安
    非他命抵償借款，其本身又有以現金一千元向被告買安非他
    命之紀錄），其甚且對於警方在其台北縣汐止市○○路142
    巷11號10樓住處搜索扣獲之十二只安非他命殘渣袋（有搜索
    扣押筆錄、扣押目錄表各一紙附卷可稽）就是包括被告三次
    免費轉讓安非他命予伊、以五包及三包安非他命交予伊抵償
    借款、九十三年十月廿二日晚間十時餘以一千元販賣予伊一
    包安非他命，共計十二包安非他命，經其施用完畢之殘渣袋
    詳細交待清楚，自未能以不夠詳盡之警詢筆錄否定其在檢察
    官偵訊時之證詞，況其偵訊證詞與上開各通聯譯文內容相符
    ，自亦具有特別可信之情狀（非僅無不可信之情況），自具
    證據能力且有證據價值。
(五)、被告如事實欄一(2)所述販賣安非他命予丙○○之事實，業據
    證人丙○○於九十四年四月廿五日偵訊時證述明確，其並表
    示其警詢中所言係其最後一次向被告購買安非他命之情形，
    該次之二千元因伊購買後不久即接受觀察勒戒，故迄今尚未
    支付被告；其於該次偵訊又證稱其於九十四年一月五日在本
    院九十三年度訴字第七八四號案件準備程序中所證稱其向庚○○買安非他命十次，因係加上其向余子青購買之部分，所
    以才算十次等語，其於本院審理時雖再次證稱被告販賣十次
    安非他命予伊，然此與其上開偵訊中之詳細解釋次數部分之
    證詞不符，況其於本院審理時自承剩餘之五次（即除偵訊證
    述之五次外）是在警方監聽譯文之外的部分，則基於罪疑惟
    輕之法理，本院仍僅得認定被告販賣五次安非他命予丙○○
    。再者，證人丙○○對於被告販賣予其安非他命之次數雖未
    能證述一致，然查，警方接獲丙○○亦在販賣安非他命之線
    報後，向臺灣基隆地方法院檢察署檢察官申請核發監聽票監
    聽丙○○前開0000000000門號之通聯內容，得知其有販賣安
    非他命予朱志宏、張維華之事實，再於九十三年九月廿七日
    向本院申請核發丙○○等人之搜索票，警方先於九十三年九
    月卅日上午九時十五分許，在台北縣淡水鎮○○路十二號「
    巨星專營剪燙美髮店」前持搜索票尋獲丙○○，在丙○○帶
    領下，前往搜索地點即其位在臺北縣淡水鎮○○路216巷19
    號5樓之住處搜索，扣得針筒二支、止血帶五條、安非他命
    吸食器一組、玻璃球吸食器四個、分裝帶二大包，丙○○雖
    在警訊中未坦承販賣安非他命予朱志宏等人，然供承幫朱志
    宏調安非他命，又主動供出其幫朱志宏調之安非他命均係向
    庚○○等人所購得，警方在之前之電話監聽中雖掌握丙○○
    向綽號「大象」之男子購買安非他命，然未能得知「大象」
    之真實姓名年籍（因其使用王八卡與丙○○通話），經丙○○之警訊供述乃知「大象」即庚○○，警方乃於九十三年十
    一月十日下午三時許，至庚○○位在基隆市○○區○○街八
    六號四樓之居所搜索，在庚○○之長褲口袋內扣得以女用黑
    襪包裹之海洛因一包（毛重０．五公克）、安非他命一中包
    、八小包（共毛重二七．四公克、共驗餘淨重二四．一八公
    克）、吸食器一組、酒精燈一個、葡萄糖粉一罐、00000000
    00、0000000000、0000000000門號SIM卡各一張、謝東南所
    有用以連繫販賣安非他命之GPLUS GT88型號手機一支，此有
    丙○○之警詢筆錄、警方在被告及丙○○住處實施搜索後之
    搜索扣押筆錄、扣押目錄表、本院九十三年度訴字第七八四
    號、臺灣高等法院九十四年度上訴字第一九三二號判決各一
    紙在卷可稽，可見警方已依據證人丙○○之指證，具體破獲
    被告之犯罪事證，證人丙○○於各階段之證詞皆非無端虛構
    ，僅對於被告販賣予其安非他命之次數未能一致而已。又查
    ，自卷附丙○○使用之0000000000門號通聯譯文可知，九十
    三年八月二日下午五時五分卅一秒，被告以0000000000門號
    連絡丙○○表示其人在樹林、三峽一帶，丙○○表示要請鄰
    居（即張維華）載伊過去找被告，這樣就不要花計程車資，
    伊會請張維華一點東西（安非他命），被告表示其以前都是
    賣給買的量較大的買主，現在的買主買的量都較小，其要求
    丙○○幫其找下游買主；自該日晚間九時一分五秒起至十時
    四十四分卅秒，丙○○要求已經自伊淡水住處離開之張維華
    、林文煌開車轉回伊之住處載伊，張維華、林文煌後轉回丙○○住處載丙○○前往被告在樹林市○○路○段之住處，路
    途中並詢問被告路如何走，到達後，丙○○先上去被告住處
    ，再電話連絡張維華，要張維華上去被告住處用安非他命，
    並要林文煌在車上顧丙○○之小孩，此通聯內容並經證人林
    文煌於本院九十三年度訴字第七八四號案件於九十四年三月
    十日審理時確認在案，其證稱該次有聽到張維華說要去找大
    象（即被告）拿硬的。由該等通聯譯文可知，被告確係丙○○毒品之上游；另由九十三年八月六日晚間八時四分五十七
    秒、同年八月八日下午四時四分十五秒、同年八月八日晚間
    十時十分卅三秒、同年八月九日凌晨零時卅九分廿三秒之前
    開通聯譯文內容，亦同可證明被告販賣安非他命，而由丙○○幫忙找下游之事實，綜上，證人丙○○之九十四年四月廿
    五日之上開偵訊證詞自可採信，不能以其對於被告販賣安非
    他命次數之證詞有出入，即謂其之證詞全部不可採。
(六)、庚○○於九十三年十月廿七日下午六時餘以0000000000門號
    手機與綽號「柔柔」之乙○○使用之0000000000門號手機取
    得連繫，乙○○欲向庚○○購買半兩之安非他命，庚○○表
    示其手頭上有半兩安非他命，然價格要一萬五千元，嗣因故
    未能成交，庚○○因而販賣該安非他命未遂之情節，業據證
    人乙○○於九十四年六月八日偵訊時證述在案，核與其警詢
    所述相符，並與庚○○使用之上開門號於九十三年十月廿七
    日十八時零分一秒之通聯譯文相符，而審諸該門號於該日十
    九時十一分五十六秒、十八分十一秒、卅五分四十八秒之被
    告與陳龍輝使用之0000000000門號之通聯譯文，均係乙○○
    與被告連繫購買半兩安非他命後，被告轉向陳龍輝調取半兩
    安非他命並談論價格及重量之事宜，則證人陳素真所述向庚○○購買半兩之安非他命未遂之情節顯為真實，反而被告於
    九十四年六月廿日偵訊時辯稱乙○○與其聯絡購買半兩安非
    他命，其說其沒有，其叫乙○○去問陳龍輝，乙○○其後直
    接找陳龍輝購買云云，顯屬虛偽。
(七)、被告雖辯稱其有在警詢時主動供出安非他命之上源陳龍輝，
    然證人即本件承辦員警施富山於本院審理時證稱「（問：陳
    龍輝的真實姓名是你們查出的還是被告主動供出？）是我們
    監聽的時候就知道，被告在警訊時還稱『阿輝』，未供出真
    實姓名、年籍，是我們主動提出照片讓被告指認。」、「（
    問：如何在監聽內容裡面得知使用他人名義申辦的門號之人
    就是陳龍輝？）從監聽譯文裡可以得知，警方是自93年10月
    26日9時8分21 秒之電話通聯中就已經知道0000000000門號
    的實際使用人叫做陳龍輝，但是是如何得知陳龍輝的名字，
    從本案警卷中沒有辦法查出，因為有一個一起偵辦的同仁江
    宗訓已經離職，是江宗訓在追陳龍輝的，所以警方在搜索破
    獲被告前，早就知道和被告聯絡買賣毒品的阿輝就是陳龍輝
    。」、「（問：監聽譯文表是何時所製作？）當時是我們邊
    聽邊製作，是在下手搜索逮捕之前就已經製作。」、「（問
    ：除了被告的供述之外，有無直接查獲陳龍輝販賣毒品的事
    證？）沒有，因為我們也沒有去逮捕陳龍輝，我們只有監聽
    到，尚未執行搜索陳龍輝。」等語，綜此，警方顯在破獲被
    告之前即已具體掌握陳龍輝係被告之安非他命上源，且警方
    亦尚未破獲陳龍輝，被告於本案自不得指警方因其之供述而
    破獲陳龍輝，遽邀毒品危害防制條例第十七條規定之減刑（
    然檢、警仍應依所蒐集之具體事證〈即本案被告之指證及被
    告通聯譯文〉，另案查辦陳龍輝之販賣安非他命罪行）。
    綜上，被告所辯無非臨訟卸責之詞，無足採信，此外，復有
    檢察官扣押物品沒收處分命令（被告為警所扣獲物品俱經檢
    察官扣於其施用第二級毒品、持有第一級毒品之案件內，為
    本院九十四年度易字第一一號確定判決宣告沒收銷燬或沒收
    在案）、93證2843號贓證物品清單（即被告為警扣獲之物品
    ）、臺北市政府警察局刑事警察大隊通訊監察譯文表、重點
    整理、搜索票、搜索筆錄、扣押筆錄、通訊監察書、內政部
    警政署刑事警察局鑑驗通知書、電話使用人資料存卷足考，
    並有證人己○○、丙○○、辛○○、乙○○偵訊證詞，證人
    丙○○、張維華於本院九十三年度訴字第七八四號案件審理
    中之證詞、證人丁○○之警訊證詞供錄在案，本件事證明確
    ，被告上開犯行足堪認定。
二、核被告如事實欄一(1)、(2)、(3)之所為，係犯毒品危害防制
    條例第四條第二項之販賣第二級毒品罪、如事實欄一(4)之
    所為，係犯毒品危害防制條例第四條第六項、第二項之販賣
    第二級毒品罪未遂罪、如事實欄一(1)、(4)、(5)之所為，
    係犯毒品危害防制條例第八條第二項之轉讓第二級毒品罪。
    被告持有第二級毒品安非他命之低度行為，已為販賣、轉讓
    之高度行為所吸收，不另論罪。被告如事實欄一(3)之販賣
    第二級毒品罪行，與綽號「阿翰」之不詳姓名年籍之成年男
    子間，具有共同犯意聯絡、行為分擔，為共同正犯。被告前
    後多次販賣、轉讓第二級毒品罪犯行，各時間緊接，所犯又
    各係構成要件相同之罪名，各顯基於概括犯意為之，各為連
    續犯，各以一罪論（連續販賣第二級毒品既遂、未遂部分，
    應論以販賣第二級毒品既遂罪），並各應依刑法第五十六條
    之規定加重其刑，然販賣第二級毒品罪中之法定本刑為無期
    徒刑之部分則不得再加重；公訴人雖未起訴事實欄一(3)、(4)
    之販賣第二級毒品部分，然未起訴部分既與已起訴之販賣
    第二級毒品部分具有連續犯裁判上一罪之關係，自在本院得
    一併審判之範圍內。被告犯有事實欄一所述前科，甫於九十
    三年五月十三日始縮刑期滿，此有台灣高等法院被告前案紀
    錄表一紙附卷可考，其於執行完畢五年內再犯本件，為累犯
    ，應依刑法第四十七條之規定，遞加重其刑，然販賣第二級
    毒品罪中之法定本刑為無期徒刑之部分則不得再加重。被告
    所犯前開各罪，犯意各別，行為互殊，應分論併罰之。爰審
    酌被告販賣、轉讓安非他命對社會及國人健康危害甚大、本
    次販賣安非他命之數量、次數、價格、犯罪手段、犯後態度
    等一切情狀，量處如主文所示之刑。被告於本案販賣安非他
    命，就已知價格者計算之，販賣予己○○之部分為三萬一千
    元（10000元＋20000元＋1000元）、販賣予丙○○之部分為
    五千元（1000Ⅹ2元＋2000元＋1000元，另2000元未取得）
    、販賣予丁○○之部分為二千元，依罪疑惟輕之法理計算被
    告因販賣安非他命所得之財物，應共為三萬八千元，此應依
    毒品危害防制條例第十九條第一項之規定宣告沒收之，如全
    部或一部不能沒收時，以其財產抵償之；本已扣案後經臺灣
    基隆地方法院檢察署執行檢察官以九十四年度執字第一二０
    五號執行命令（此經本院調閱該案執行案卷核閱屬實）發還
    之被告所有用以連繫販賣安非他命之GPLUS GT88型號手機一
    支，應依毒品危害防制條例第十九條第一項之規定宣告沒收
    之，如全部或一部不能沒收時，追徵其價額；至本已扣案之
    安非他命一中包、八小包（共毛重二七．四公克、驗餘淨重
    二四．一八公克），亦為被告於本案販賣安非他命之物證，
    本應在本案宣告沒收銷燬而滅失，然既已經臺灣基隆地方法
    院檢察署執行檢察官以九十四年度執字第一二０五號執行命
    令沒收銷燬，自無從再重覆宣告沒收銷燬；其餘本已扣案然
    經臺灣基隆地方法院檢察署執行檢察官以九十四年度執字第
    一二０五號執行命令或沒收銷燬或廢棄或沒收或發還之物品
    ，則核與本案販賣、轉讓安非他命無涉，SIM卡之所有權非
    屬被告，不在應行宣告沒收之列。
三、公訴意旨另以：被告庚○○自93年5月間某日起至同年11月
    間止，以所有之0000000000號行動電話與戊○○所持有之00
    00000000號行動電話相互聯絡後，在庚○○位於基隆市○○
    區○○街86號4樓居處或由庚○○前往戊○○位於台北縣板
    橋市○○路○段156巷73號住處，販賣安非他命予戊○○共3
    次，出售安非他命共重約3公克、價金共新台幣4,000元，因
    認被告另涉犯毒品危害防制條例第四條第二項之販賣第二級
    毒品罪嫌。按犯罪事實應依證據認定之，無證據不得推定其
    犯罪事實，刑事訴訟法第一百五十四條定有明文。又認定不
    利於被告之事實，須依積極證據，苟積極證據不足為不利於
    被告事實之認定時，即應為有利於被告之認定，更不必有何
    有利之證據，最高法院三十年上字第八一六號著有判例可資
    參照。經核公訴人認定被告上揭犯罪，無非係以證人戊○○
    之證詞為唯一論據，訊據被告則堅決否認上開事實，辯稱：
    伊僅有轉讓安非他命予戊○○，沒有販賣安非他命予戊○○
    。經查：證人戊○○固於警、偵訊時證稱被告販賣安非他命
    予伊之上開事實，然此並無法即斷言其之陳述係與真實相符
    ，欲以其之證言，以為被告之論罪依據，仍應調查其他證據
    ，以證明其之上開證詞與事實相符；且證人戊○○亦同為警
    查獲其涉非法施用第一級毒品海洛因、第二級毒品安非他命
    事證，因而另涉犯毒品危害防制條例第十條第一項第二項之
    罪嫌，業經警方將其移送臺灣基隆地方法院檢察署（經該署
    檢察官以九十三年度毒偵字第二二一一號案件承辦在案，後
    經移併臺灣板橋地方法院檢察署九十四年度偵字第七三號案
    件，此有臺灣高等法院前案紀錄表可憑），而毒品危害防制
    條例第十七條則有犯毒品危害防制條例第十條之罪之人供出
    毒品來源因而破獲者，得因而減輕其刑之規定，因此其若供
    出毒品來源，尤須注意其供詞與其他事證相符，以確保其供
    詞之正確性，以免其任行供出非毒品上源之他人，以僥倖冀
    圖減刑（八十四年度台上字第二七九號判決參看）。證人戊○○於本院審理時證稱「（問：依據你偵訊具結的供述說從
    93年4、5月開始至93年11月，陸續與被告接觸，你每次都是
    撥打被告的手機，問他有無硬的，他如果有就直接叫你過去
    汐止百福社區拿，價錢是一克一千元，有時向他拿一克，有
    時向他拿2、3克，又說你總共向被告買三次，每次四千元的
    安非他命，每次約三公克的安非他命，對否？）錢和次數正
    確，我全部是跟他買過三次，我每次都是跟被告約好，我先
    去百福社區找被告，找到被告之後他就聯絡他不知名的朋友
    到百福社區○○○街，是被告向他該名朋友接洽，我先將錢
    交給被告，由被告交給他該名朋友，然後被告向他朋友拿安
    非他命回來，這一幕我有親眼目擊，但是我是遠遠的看，距
    離大約一條街20公尺，三次都是這樣子，每次都是買四千元
    的安非他命。」云云，然其警、偵訊時則係證稱其直接向被
    告購買安非他命，並無其他第三人介入，其前後證言之可信
    性已不無可疑。再查，由上開理由欄一(四)(2)所述之各通聯譯
    文可知，本案中，應係證人戊○○販賣安非他命予被告，戊○○亦且明知被告向其買得安非他命之後再轉賣予包括己○○在內之其他第三人（檢察官應另案偵辦戊○○販賣安非他
    命罪責）。又查，本案之所以破獲被告犯行，係因警方監聽
    被告及丙○○使用之0000000000、0000000000門號後，再根
    據先被破獲之丙○○之口供得知被告真實姓名年籍，據而請
    得搜索票，於九十三年十一月十日下午三時許，至被告位在
    基隆市○○區○○街八六號四樓之居所搜索，在被告之長褲
    口袋內扣得以辛○○之女用黑襪包裹之海洛因一包（毛重０
    ．五公克）、安非他命一中包、八小包（共毛重二七．四公
    克、驗餘淨重二四．一八公克）、吸食器一組、酒精燈一個
    、葡萄糖粉一罐、0000000000、0000000000、0000000000
    門號 SIM 卡各一張、謝東南所有用以連繫販賣安非他命之
    GPLUS GT88型號手機一支等物證，因之，本案被告販賣安非
    他命之物證即本案補強證據，係因丙○○之供陳而尋獲，對
    於證人戊○○言之，被告販賣安非他命予戊○○一節則除證
    人戊○○之前開證詞外，並無其他補強證據得以證實其之證
    言確與真實相符。此外，復查無其他積極證據，足以證明被
    告有何上開犯行，被告犯罪尚屬不能證明，衡諸首開法條及
    判例要旨，本應依法諭知無罪之判決，然本部分若成罪，則
    與前開論罪部分具有連續犯裁判上一罪之關係，爰不另為無
    罪之諭知。
據上論斷，應依刑事訴訟法第二百九十九條第一項前段，毒品危
害防制條例第四條第二項、第八條第二項、第十九條第一項，刑
法第十一條、第二十八條、第五十六條、第四十七條、第五十一
條第五款，判決如主文。
本案經檢察官甲○○到庭執行職務
中    華    民    國    95    年    2     月    6     日
                  刑事第四庭審判長法    官  鄭景文
                                  法    官  劉桂金
                                  法    官  曾雨明
以上正本證明與原本無異。
對於本件判決如有不服，應於收受送達後10日內，向本院提出上
訴書狀，上訴於臺灣高等法院。
中    華    民    國    95    年    2     月    10    日
                                  書 記 官  王靜敏
附錄法條：
毒品危害防制條例第4條第2項：
製造、運輸、販賣第二級毒品者，處無期徒刑或 7 年以上有期徒
刑，得併科新臺幣 7 百萬元以下罰金。
毒品危害防制條例第8條第2項：
轉讓第二級毒品者，處 6 月以上 5 年以下有期徒刑，得併科新
臺幣 70 萬元以下罰金。


司法院資訊處製作；財團法人民間司法改革基金會備份。
